【裁判字號】    98,交聲,20
【裁判日期】    980407
【裁判案由】    違反道路交通管理處罰條例聲明異議
【裁判全文】
臺灣花蓮地方法院交通事件裁定           98年度交聲字第20號
原處分機關  交通部公路總局臺北區監理所花蓮監理站
異  議  人
即受處分人  甲○○
上列異議人即受處分人因違反道路交通管理處罰條例案件，對於
交通部公路總局台北區監理所花蓮監理站於民國97年12月25日以
花監違字第裁44-P00000000號（原舉發通知單號碼：花蓮縣警察
局花警交字第P00000000號 ）違反道路交通管理事件裁決書所為
之處分，聲明異議，本院裁定如下：
    主  文
異議駁回。
    理  由
一、原處分意旨略以：異議人即受處分人甲○○於民國97年2月1
    3日22時30分許，騎乘車牌號碼LX7-086號普通重型機車，行
    經花五縣道秀林路30-1號處，因車輛有蛇行、車身搖晃之情
    形，為花蓮縣警察局新城分局值勤員警當場趨前攔停檢查，
    發現異議人身體散發濃厚酒味，遂帶回派出所測得酒精濃度
    為每公升0.43毫克，經警以異議人違反道路交通管理處罰條
    例第35條第1項第1款之規定，掣開花警交字第P00000000 號
    違反道路交管理事件通知單舉發，嗣原處分機關於同年12月
    25日依違反道路交通管理處罰條例第35條第1項第1款之規定
    ，裁處異議人罰鍰新臺幣（下同）30,000元及吊扣駕駛執照
    12個月，並施以道安講習等語。
二、異議意旨略以：異議人遭警方攔停時，並未騎乘機車，是員
    警強拉伊等上警車至派出所實施酒測，且員警並未提出現場
    錄影舉證，為此具狀聲明異議云云。
三、按汽車駕駛人飲用酒類或其他類似物後其吐氣所含酒精濃度
    超過每公升0.25毫克或血液中酒精濃度超過百分之0.05以上
    者，不得駕車，道路交通安全規則第114條第2款定有明文。
    又汽車駕駛人，駕駛汽車經測試檢定有酒精濃度超過規定標
    準者，處15,000以上60,000萬元以下罰鍰，並當場移置保管
    其車輛及吊扣其駕駛執照一年；汽車駕駛人有同條例第35條
    第1 項規定之情形，應接受道路交通安全講習，道路交通管
    理處罰條例第35條第1項第1款、第24條第1項第2款分別定有
    明文。
四、訊據異議人固否認有何酒後騎乘機車之行為，並以前詞置辯
    。惟查：本件異議人於上開時、地騎乘系爭機車，經警施予
    酒精測試結果，測得異議人呼氣酒精濃度為每公升0.43毫克
    ，花蓮縣警察局新城分局員警乃以異議人違反道路交通管理
    處罰條例第35條第1項第1款之規定，予以開單舉發等情，業
    據花蓮縣警察局新城分局於97年12月8 日函敘綦詳。另證人
    即舉發本件違規事件之警員乙○○亦到庭證述：「九十七年
    二月十三日我執行取締酒駕勤務，我們在秀林三十一號前設
    置攔查點，我見異議人由花五縣道騎機車後載一位不知名的
    男士，經山警目擊異議人有蛇行的狀況，我欲趨前盤查異議
    人，異議人見狀在秀林三十號旁即左轉停在民宅前，但我也
    已經同時到達該處，攔下異議人，當時異議人的機車鑰匙仍
    插在機車上，引擎仍然發動中，我依照程序索取異議人的證
    件，但異議人已經很醉了，沒有辦法拿出證件，我就先將異
    議人帶回分駐所，之後我將異議人交給承辦警員，並交給承
    辦警員，並交待承辦員警給予異議人二十分鐘休息時間並喝
    水，再實施酒測…」、「當時光線清楚，我確定前座的人是
    異議人…」等語 (詳見本院卷第18、19 頁)，核與證人即當
    時協助秀林分駐所執行酒測攔檢勤務之山地青年義警丙○○
    所到庭結證稱：「當天晚上十點到十二點的勤務，取締酒駕
    ，我們在花五線道，取締往北方向的勤務，異議人是由南向
    北，當時有一輛機車由南往北，並未開燈，我就報告所長，
    應該執行攔檢，後來發現在庭的異議人將機車騎到三十號之
    一的路口，當時他身後還載有一名男子，我跟所長一起過去
    ，就聞到異議人身上有濃濃的酒味，異議人當時坐在摩托車
    上面，另一名男子則站在車旁邊，異議人的機車剛剛熄火，
    異議人的鑰匙由他口袋掉下來，是我上前去撿的，當時旁邊
    男子告訴異議人說，不要將鑰匙交給警方，我們就請異議人
    到派出所去做酒測。」等語 (詳見本院卷第29 頁)大致相符
    ，並有花蓮縣警察局新城分局花警交字第P00000000 號舉發
    違反道路交通管理事件通知單、花蓮縣警察局新城分局97年
    12月8日新警交字第0970013166 號函在卷可稽。參以本件證
    人與異議人均不諱言渠等互不認識，亦無過節，衡情，證人
    應無刻意誣陷異議人自攬偽證刑責之理，況上揭證人所述並
    無齟齬矛盾之處，已如前述，異議人更坦承舉發本件違規之
    日，山警即證人丙○○確有與秀林分駐所所長在一起執行勤
    務，伊當日確實喝了很多酒等語，足見前揭兩位證人所述，
    確係信而有徵，應可採信。末查警方取締酒醉駕車事件，倘
    攜帶酒精測定器，並輔以照相、錄影、錄音方式取證，資為
    施行酒測程序之證明，自可杜免爭執。本件警方值勤時未攜
    酒精測定器於當場施測及以攝影器材存證，其值勤方式固有
    待改進；惟警員於警局既已依該局取締作業標準施以酒測，
    舉發員警並依其本身所目睹、耳聞內容，於法院內具結後證
    述，亦足為違規人違規之證明。準此，本件縱無舉發照片、
    錄影、錄音為佐證，然異議人之違規行為既經證人乙○○、
    丙○○分別到庭證述明確，且其所述內容並無何矛盾或違背
    經驗法則之處，自得為本院判斷之依據。
五、綜上所述，本件事證明確，異議人違規行為堪以認定，原處
    分機關依首揭規定所為之處分，核無違誤，本件異議為無理
    由，應予駁回。
據上論斷，應依道路交通案件處理辦法第19條，裁定如主文。
中    華    民    國    98    年    4     月    7     日
                    交通法庭    法  官  陳世博
上列正本證明與原本無異。
如對本裁定不服，應於送達後5日內，向本院提出抗告狀（應抄
附繕本）。
中    華    民    國    98    年    4    月     8     日
                                書記官


司法院資訊處製作；財團法人民間司法改革基金會備份。
